【裁判字號】    92,訴,1798
【裁判日期】    921028
【裁判案由】    毒品危害防制條例
【裁判全文】
臺灣臺中地方法院刑事判決                        九十二年度訴字第一七九八號
    公  訴  人  臺灣臺中地方法院檢察署檢察官
    被      告  甲○○
右列被告因違反毒品危害防制條例案件，經檢察官提起公訴（九十二年度毒偵字第一
五三五號），復經本院合議庭裁定由受命法官獨任行簡式審判程序，本院判決如左：
    主  文
甲○○施用第一級毒品，累犯，處有期徒刑捌月，扣案之海洛因參包（合計淨重伍點
伍柒公克，包裝重零點捌柒公克）沒收銷燬之，塑膠杓子貳支沒收；又施用第二級毒
品，累犯，處有期徒刑陸月，扣案之甲基安非他命壹包（淨重零點柒肆公克，包裝重
零點貳陸公克）沒收銷燬之，塑膠杓子貳支沒收。應執行有期徒刑壹年壹月，扣案之
海洛因參包（合計淨重伍點伍柒公克，包裝重零點捌柒公克）、甲基安非他命壹包（
淨重零點柒肆公克，包裝重零點貳陸公克）沒收銷燬之，塑膠杓子貳支沒收。
    事  實
一、甲○○前因轉讓第一級毒品案件，經本院於民國八十九年三月二十八日日判處有
    期徒刑一年二月，經最高法院於八十九年八月十七日駁回上訴確定，嗣於九十年
    一月三日入監執行，於九十一年二月九日縮短刑期執行完畢。另因施用毒品案件
    ，經本院裁定送勒戒處所觀察勒戒，嗣經本院於八十八年二月五日以八十八年度
    毒聲字第一二四二號裁定令入戒治處所施以強制戒治，復經本院以八十八年度毒
    聲字第四二二八號裁定停止戒治，所餘期間付保護管束，再因其於保管束期間內
    施用毒品，經本院以八十八年度毒聲字第五八三二號裁定撤銷停止戒治，令入戒
    治處所強制戒治，嗣於八十九年六月二十三日戒治期滿，並經臺灣臺中地方法院
    檢察署檢察官於八十九年七月二十二日以八十九年度戒毒偵字第四二０號不起訴
    處分確定。詎仍不知悔改，於九十二年五月十四日，在臺中市白雪舞廳附近，以
    其所有之塑膠杓子挑起第一級毒品海洛因摻入香煙內點火吸用之方式，施用第一
    級毒品海洛因一次。復於九十二年五月十二日晚間某時許，在上址以其有之塑膠
    杓子挑起第二級毒品甲基安非他命置於玻璃管上以火燒烤吸取煙氣之方式，施用
    第二級毒品甲基安非他命一次。嗣經警於九十二年五月十八日凌晨二時十分許，
    在臺中市○○區○○路與向上路口臨檢查獲，並扣得第一級毒品海洛因三包（合
    計淨重五．五七公克，包裝重０．八七公克）、第二級毒品甲基安非他命一包（
    淨重０．七四公克，包裝重０．二六公克），其所有用以將上開毒品挑起置於香
    煙及玻璃管內吸用之塑膠杓子二支。
二、案經臺中市警察局第五分局報告臺灣臺中地方法院檢察署檢察官偵查起訴。
    理  由
一、訊據被告甲○○就於上開時、地分別施用第一級毒品海洛因及施用第二級毒品甲
    基安非他命之犯行坦承不諱，而其為警查獲後採尿送驗結果，均呈嗎啡及甲基安
    非他命陽性反應，有中山醫學大學附設醫院藥物濫用檢測中心篩檢報告及確認結
    果報告一份在卷可佐，並有第一級毒品海洛因三包、甲基安非他命一包、其所有
    供施用海洛因及甲基安非他命之杓子二支扣案可資佐證，其中扣案毒品白粉三包
    、結晶一包，經分別送法務部調查局鑑驗結果，以送驗白粉含第一級第六項毒品
    海洛因成分，合計淨重五．五七公克，包裝重０．八七公克，純度一九％，純質
    淨重一．０六公克等情，有該局所出具之九十二年七月十五日調科壹字第一二０
    ０一二九五０號鑑定通知書一紙在卷可參；另扣案毒品結晶一包，含第二級第八
    九項毒品甲基安非他命成分，淨重０．七四公克，包裝重０．二六公克等情，有
    該局所出具之九十二年八月八日調科壹字第０九二六二六一二０一０號鑑定通知
    書一紙在卷可憑。足徵被告自白與事實相符，應堪採信。又被告前因施用毒品案
    件，經本院裁定送勒戒處所觀察勒戒，嗣經本院於八十八年二月五日以八十八年
    度毒聲字第一二四二號裁定令入戒治處所施以強制戒治，復經本院以八十八年度
    毒聲字第四二二八號裁定停止戒治，所餘期間付保護管束，再因其於保管束期間
    內施用毒品，經本院以八十八年度毒聲字第五八三二號裁定撤銷停止戒治，令入
    戒治處所強制戒治，嗣於八十九年六月二十三日戒治期滿，並經臺灣臺中地方法
    院檢察署檢察官於八十九年七月二十二日以八十九年度戒毒偵字第四二０號不起
    訴處分確定等情，有刑案資料查註紀錄表、臺灣高等法院被告全國前案紀錄表、
    臺灣臺中地方法院檢察署八十九年度戒毒偵字第四二０號不起訴處分書一份在卷
    可參，足徵被告於強制戒治期滿為不起訴處分後，五年內再有本件施用毒品之事
    實。綜上，被告施用第一級毒品海洛因及施用第二級毒品甲基安非他命之事證明
    確，犯行堪以認定，應予依法論科。
二、核被告所為，係犯毒品危害防制條例第十條第一項之施用第一級毒品罪，及同條
    第二項之施用第二級毒品罪，被告施用前、後持有毒品海洛因、甲基安非他命之
    低度行為，應各為施用之高度行為所吸收，均不另論罪。被告所犯上開二罪，犯
    意各別，行為互殊，犯罪構成要件不同，應分論併罰。又被告前因轉讓第一級毒
    品案件，經本院於八十九年三月二十八日判處有期徒刑一年二月，經最高法院於
    八十九年八月十七日駁回上訴確定，嗣於九十年一月三日入監執行，於九十一年
    二月九日縮短刑期執行完畢，此有刑案資料查註紀錄表及臺灣高等法院被告全國
    前案紀錄表各一件附卷可稽，其於五年之內，再犯本案有期徒刑以上之罪，為累
    犯，均應加重其刑。爰審酌被告前因施用毒品犯行，經強制戒治後猶故態復萌，
    再施用第一、二級毒品不輟，無視於毒品對於自身健康之戕害及國家對於杜絕毒
    品犯罪之禁令，惟施用毒品本係自戕行為，對他人之法益尚無具體危害，而施用
    毒品者均有相當程度之生理成癮性及心理依賴性，戒除不易，其犯罪心態與一般
    刑事犯罪之本質不同，非難性較低，且被告坦承犯行，犯後態度尚佳，且於審理
    中表示悔意等一切情狀，量處如主文所示之刑，並定其應執行之刑。扣案之海洛
    因三包（合計淨重五．五七公克，包裝重０．八七公克）、甲基安非他命一包（
    淨重０．七四公克，包裝重０．二六公克）分屬第一、二級毒品，均屬違禁物，
    應依毒品危害防制條例第十八條第一項前段之規定，沒收銷燬之。另扣杓子二支
    為被告所有且供施用第一級毒品海洛因、第二級毒品甲基安非他命之用，業據被
    告供明在卷，應依刑法第三十八條第一項第二款沒收之。
據上論斷，應依刑事訴訟法第二百七十三條之一第一項、第二百九十九條第一項前段
，毒品危害防制條例第十條第一項、第二項、第二十三條第二項前段，第十八條第一
項前段，刑法十一條前段、第四十七條、第五十一條第五款、第三十八條第一項第二
款，判決如主文。
中      華      民      國      九十二      年    十    月    二十八    日
                                     臺灣臺中地方法院刑事第十四庭
                                         法  官  陳  葳
右正本證明與原本無異。
如不服本判決，應於收受本判決後十日內向本院提出上訴書狀，其未敘述上訴理由者
，並得於提起上訴後十日內向本院補提理由書狀（均須按他造當事人之人數附繕本）
「切勿逕送上級法院」
                                          書記官
中      華      民      國      九十二      年    十    月    二十八    日
附錄法條：
毒品危害防制條例第十條：
施用第一級毒品者，處六月以上五年以下有期徒刑。
施用第二級毒品者，處三年以下有期徒刑。


司法院資訊處製作；財團法人民間司法改革基金會備份。
